# 有锁定期的股票分类和公允价值

提问人：ryukei 时间：2020-06-17 14:52:00
陈版，请教问题，公司持有 1 年锁定期的上市公司股票，解锁条件只有时间因素，无其他条件。
公司持有意图是待解锁后看股价高低来决定是否出售，无长期持有的意思。这种 1 年内受限不能转让的股票能否作为交易性金融资产披露？新的准则貌似没提及旧准则那个可以随时出售的条件，而且感觉分类为交易性金融资产和其他流动资产的意义不是很大。
另外，解锁期这么短是否一定需要聘请评估师对其公允价值进行评估，能否以股票公开市场价格作为其公允价值？
毕竟解锁条件只有时间因素，无其他条件。但有一点，就是对方非公开发行股票的定价较实际股权交割日的公开市场价格差 1 倍，当时下跌可能是疫情影响的。如果处置日按公开市场价格确认大额投资收益，但年底股价下跌，又得确认大额公允价值变动损失。

回答人：chenyiwei
1 、如果对被投资上市公司无控制、共同控制或重大影响的，则在新金融工具准则下默认为以公允价值计量且其变动计入当期损益的金融资产。因为持有期限至少一年，所以列报为其他非流动金融资产。
2 、因为锁定期一年，限售因素对公允价值的影响仍需考虑，建议先初步与估值专业人士沟通。